# 请教陈版主境外子公司下属权益法单位的外币报表折算差额

提问人：shinyhe2007 时间：2016-08-02 10:55:07
客户的母公司是境内公司，在香港设立子公司，该子公司设立了参与投资另一家香港公司，用权益法核算。在母公司进行合并报表的时候关于权益法单位在母公司层面需不需要考虑该权益法单位的外币报表折算差额？如果考虑外币报表折算差额的话，在合并层面对权益法单位的长期股权投资成本我是否按照成本和权益法的实收资本的历史汇率一致，损益调整汇率和权益法公司未分配利润一致，其他综合收益按照比例确认。实在找不到相应的法规去对应。如果不是，我应该如何核算？非常着急

回答人：chenyiwei
如果该子公司与被投资公司的记帐本位币一致，则在该子公司自身的报表中是不会就该项权益法长投确认出外币报表折算差额来的。
但在将香港子公司报表折算到人民币时，对该项权益法长投仍按期末汇率折算，对投资收益和其他综合收益的本期发生额按全年平均汇率折算，其差额会形成外币报表折算差额的本期发生额和期末余额。

提问人：shinyhe2007 时间：2016-8-3 10:38:53
陈版，根据计学撮要问题5-1-19（子公司、合营企业、联营企业的外币财务报表折算差额在合并报表上的列报问题），因为合营、联营企业并不纳入合并报表范围，只是权益法核算，所以在投资方的报表上应将其中按股权比例计算归属本企业的享有或承担部分作为“权益法下在被投资单位以后将重分类进损益的其他综合收益中享有的份额”计入其他综合收益，而不是不作为“外币财务报表折算差额”列报。那这部分外币报表折算差额是否应该计入其他综合收益-权益法下在被投资单位以后将重分类进损益的其他综合收益中享有的份额~
还有一点，我是先把权益法单位的会计报表用人民币折算，然后再合并层面进行权益法调整的会计处理，正常应该和陈版主的计算结果一致，但是由于对于权益法单位投资成本占实收资本的比例和享有的权益比例不一致，在 800 万港币的实收资本中出资 731 万但只占55%的股权比例，导致计算结果和你的方法差异，因为我的长投-成本是按照历史成本计算。

回答人：chenyiwei
1 、因为被投资方是联营企业，因此在其外币报表折算差额中所占份额应该计入其他综合收益-权益法下在被投资单位以后将重分类进损益的其他综合收益中享有的份额。